---
title: "Gaming in Deutschland"
description: |
  Wie es in Deutschland um Gaming steht
site: distill::distill_website
---

```{r setup, include=FALSE}
knitr::opts_chunk$set(echo = FALSE)
library(tidyverse)
library(lubridate)
library(gganimate)
library(gifski)
library(gapminder)
library(colorspace)
library(distill)
library(ggplot2)
library(ggthemes)
library(ggforce)
```

```{r}
#März 2020 - 63% increase games sold worldwide

read_csv("data/Sales_worldwide.csv") -> Data_Sales

#März 2020 increase time spent
read_csv("data/Time_increase.csv") -> Data_Timeinc


#März 2020 Stunden pro Woche
read_csv("data/Time_spent.csv") -> Data_Time



#Genderverteilung Gaming Deutschland
read_csv("data/Gender_Germany.csv") -> Data_Gender

#ALtersverteilung Gaming Deutschland
read_csv("data/Age_Germany_2020.csv") -> Data_Age

#Videospieler Deutschland
read_csv("data/Number_Players_Germany.csv") -> Data_Amount

```

# Die Gaming Community in Deutschland

Mehr als 34 Millionen Menschen in ganz Deutschland sind bereits Teil der Gaming Community. 
[Lies mehr](https://www.game.de/immer-mehr-menschen-ab-60-jahren-spielen-games/) \n

Wer ist Teil der Community?

```{r,fig.height = 5, fig.width = 10}


Data_Age %>%
  mutate(Alter= fct_relevel(Alter,"0-9","10-19","20-29","30-39", "40-49", "50-59","60+")) -> Data_Age_Mutated
  
Data_Age_Mutated %>%
  ggplot(aes(x = Alter, y = Anzahl, fill = Alter))+
  geom_col() +
  geom_text( 
    aes(
      label = `Anzahl`,
      position= "dodge", vjust=3.5, size = 3), color='white'
    ) +
  theme_minimal() +
  scale_fill_manual(values = c("midnightblue","midnightblue","midnightblue","midnightblue","midnightblue","midnightblue","midnightblue"))+
  theme(legend.position = "none")+
  labs(title="Gamer pro Altersgruppe",
       x = "Altersgruppe",
       y = "Anzahl in Millionen")
```

Es gibt Gaming Angebote für Spieler jeden Alters und jeglicher Spielertypen. Ob Pro-Gamer oder Casual, Du kannst ein für Dich passendes Spieleerlebnis finden.

Noch irgendwas mit Geschlecht 


```{r}
Data_Time %>%
  filter(country!="Global") %>%
  mutate(country = fct_relevel(country, "Südkorea", "Deutschland", "Großbritannien", "USA", "Indonesien", "Indien", "Vietnam", "China")) %>%
  ggplot(aes(x = timeinh, y = country, fill = country))+
  theme_minimal()+
  scale_fill_manual(values = c("grey","midnightblue","grey","grey","grey","grey","grey", "grey"))+
  theme(legend.position = "none")+
  labs(title="Spielzeit in verschiedenen Ländern",
       x = "Spielzeit pro Woche in Stunden",
       y = NULL)+
  geom_col()
```
Amount, Timeincrease, Sales
